臺灣高雄地方法院刑事判決　　　　　　　　　　　　九十一年度交簡上字第九七號
　　公　訴　人　臺灣高雄地方法院檢察署檢察官
　　上　訴　人　甲○○
　　即　被　告
右列上訴人因公共危險案件，不服台灣高雄地方法院簡易庭於中華民國九十一年八月
二十八日以九十一年度交簡字第三三號所為之第一審簡易判決（聲請簡易判決處刑案
號：台灣高雄地方法院檢察署九十一年度偵字第一五八四０號）提起上訴，本院判決
如左：
    主  文
上訴駁回。
    事  實
一、甲○○前於民國八十八年間，因公共危險案件，經台灣高雄地方法院鳳山簡易庭
    判處拘役三十日確定，並於八十九年六月二十二日易科罰金執行完畢（不構成累
    犯），猶不知悔改，明知其於九十一年七月二十日下午五時許，飲用啤酒後，已
    達於產生複雜之技巧障礙、駕駛能力變壞之行為表現，而不能安全駕駛動力交通
    工具之狀態，仍貿然於九十一年七月二十日下午十時三十分許，駕駛動力交通工
    具車牌號碼ＹＮ－八五０號營業小客車，沿高雄縣旗山鎮台三線由北向南方向行
    駛，行經高雄縣內門鄉木柵村四一號前，適有亦酒後駕車駕駛車牌號碼七Ｄ－九
    ０一五號自用小客車之葉晉賓（業經原審判處有期徒刑三月確定），沿相同道路
    由南向北方向對向車道行駛經過該處，二人均因該處道路施用車道縮減及酒後失
    控而兩車發生擦撞，致甲○○左前保險桿及左、後車門毀損，葉晉賓之車前大燈
    全毀（毀損部分均未據告訴）。嗣經警據報前往處理，並為警施以酒精濃度測試
    ，甲○○吐氣所含酒精成分達每公升零點三九毫克，因而查獲。
二、案經高雄縣警察局旗山分局報請台灣高雄地方法院檢察署檢察官偵查起訴。
    理  由
一、訊據上訴人即被告甲○○對於右揭時、地在飲酒後吐氣所含酒精成分達每公升零
    點三九毫克之情況下，仍貿然駕車行駛而肇事之事實不諱，惟辯稱：原判決量刑
    過重，請求撤銷原判決、從輕量刑並宣告緩刑云云。惟查：
 （一）被告確有於飲酒後駕駛動力交通工具車牌號碼ＹＮ－八五０號營業小客車，
       沿高雄縣旗山鎮台三線由北向南方向行駛，行經高雄縣內門鄉木柵村四一號
       前，與亦酒後駕車駕駛車牌號碼七Ｄ－九０一五號自用小客車，沿相同道路
       由南向北方向對向車道行駛，二車發生擦撞，經警施以酒精濃度測試，其吐
       氣所含酒精成分為每公升零點三九毫克等情，業據被告於警訊及本院審理中
       供承不諱，核與同案被告葉晉賓於警訊時供述之情節大致相符，並有酒精測
       定值表影本、高雄縣警察局舉發違反道路交通管理事件通知單、道路交通事
       故調查報告表、測試觀察紀錄表報告書各一紙附卷可稽。是此部分之事實，
       堪信屬真實。
 （二）按刑法第一百八十五條之三規定所謂「不能安全駕駛」，係抽象危險犯，本
       不以發生具體危險為必要，而依醫學實驗證明所得經驗法則，對於吐氣酒精
       濃度達每公升○．二五毫克以上時，將使駕駛人產生複雜之技巧障礙、駕駛
       能力變壞之行為表現，肇事比率比一般未飲酒時高出二倍（參見蔡志中著，
       對飲酒不能安全駕駛之執法研究，司法院第四十六期業務研究會講義）。本
       件被告甲○○於案發後測得其呼氣中之酒精濃度為每公升零點三九毫克，已
       如前述，依據上開研究報告之結論，佐以本件車禍事故發生之經過，足認被
       告案發當時已因服用酒類導致其產生複雜之技巧障礙、駕駛能力變壞之行為
       表現，而已達於不能安全駕駛動力交通工具之情狀甚明。從而，被告上開酒
       後駕車之公共危險犯行，應堪認定。
二、核被告甲○○所為，係犯刑法第一百八十五條之三服用酒類不能安全駕駛動力交
    通工具而駕駛罪。爰審酌被告前因公共危險案件，經法院判處拘役後，竟未生警
    惕之心，猶再犯本件罪行，顯見被告自律意志不堅，並於飲酒後酒精濃度達每公
    升零點三九毫克之情況下，仍貿然駕車以致肇事，所犯情節，及犯後態度等一切
    情狀。因認原審依刑事訴訟法第四百四十九條第一項前段、刑法第一百八十五條
    之三、第四十一條第一項，罰金罰鍰提高標準條例第二條，量處有期徒刑三月，
    並依法諭知如易科罰金以三百元折算一日之折算標準，認事用法洵無不當，量刑
    亦稱妥適。又被告前於八十八年間，已因公共危險案件，經台灣高雄地方法院鳳
    山簡易庭以八十八年度鳳簡字第七七九號判處拘役三十日確定，除本件之外，又
    於九十一年，因公共危險案件，另案在本院審理中（九十一年度鳳交簡字第九九
    一號），足認被告一再視法令宣導為無物，毫無悔改之心，是本院認本件所宣告
    之刑，不宜宣告緩刑。上訴人即被告空言指摘原判決不當，請求宣告緩刑，自非
    妥適，其上訴為無理由，應予駁回。
據上論斷，應依刑事訴訟法第四百五十五條之一第一項、第三項、第三百六十八條，
判決如主文。
本案經檢察官李宛凌到庭執行職務。
中    華    民    國      九十一      年    十一    月      二十九      日
                                  臺灣高雄地方法院刑事庭
                                      審判長法  官  黃三友
                                            法  官  郭佳瑛
                                            法  官  何悅芳
右正本證明與原本無異。
如不服本判決，應於判決送達後十日內，向本院提出上訴狀。
                                      書記官  顏宗貝
中    華    民    國      九十一      年    十一    月      二十九      日
附錄本判決論罪之法條：
刑法第一百八十五條之三
服用毒品、麻醉藥品、酒類或其他相類之物，不能安全駕駛動力交通工具而駕駛者，
處一年以下有期徒刑、拘役或三萬元以下罰金。
